# 请教陈版，关于资产入账价值的问题

提问人：墨 1990 时间：2019-03-27 22:37:58
A 公司与B 公司签订大型设备购买设备，并预付一笔款项，由于A公司资金出现问题，无法继续履行该设备购买合同，按合同约定无法履行合同义务的话，将会支付大额的赔偿金，故 A公司与B、C公司签订三方协议，将原A 与 B公司的购买合同转让给 C 公司，转让后 C 公司承接原购买合同的全部权利义务，并且A 公司预付的款项也无偿转让给C，自此 A 公司不再承担相关的合同义务了，请问 C 公司在受让这份合同时应当如何入账？
1 、将无偿受让的这笔预付款直接在受让时确认为营业外收入
2 、受让时不做账务处理，在设备交付时直接按合同价减去预付款后作为固定资产入账

回答人：chenyiwei
A和 C是否为关联方？为何 A愿意将其在合同项下的权益（含已支付的预付款）零对价转让给 C？仅仅因为如果不转让则其违约金损失要大于已支付的预付款？C 与 A 之间此前还有无其他往来和交易？Ｃ是否承诺还需要向A 支付某种形式的对价或者承担某种义务？
如果确实没有其他需考虑的特殊因素，则应采用方式 2 ，即固定资产成本仅仅包含实际成本，不含无偿受赠的预付款。但关键是首先要把交易背景和目的搞清楚。